【裁判字號】    92,交抗,51
【裁判日期】    920529
【裁判案由】    聲明異議
【裁判全文】
臺灣高等法院高雄分院刑事裁定                      九十二年度交抗字第五一號
    抗  告  人
    即受處分人  甲○○
右列抗告人因違反道路交通管理處罰條例案件，不服臺灣高雄地方法院中華民國九十
二年四月一日裁定（九十二年度交聲字第七七號），提起抗告，本院裁定如左：
      主  文
抗告駁回。
      理  由
一抗告意旨略以：原裁定謂抗告人僅空言否認，係屬無據而無可信。難道原處分機關
  所提警員自己所寫的紅單及工作紀錄簿都算證據，庭上所說證據都是官方文件，如
  何用以判斷抗告人有闖紅燈？原裁定書中提到警員蕭昭仁與許宗雄在鹿草路與彰濱
  五路口執行勤務，許宗雄有攔下一部機車盤查，請求傳訊當天被許宗雄攔下或開單
  之人出庭作證。另警員蕭昭仁拿槍恐嚇抗告人，原裁定以無證據可資證明，且為警
  員所否認為由，而無法認定抗告人之指述真實，何以百姓所說都是無據而無可信，
  警員之說詞便可採信，並請提出具體證據作為裁定依據，而非採信一些不會說話的
  文件云云。
二按汽車駕駛人，行經有燈光號誌管制之交叉路口闖紅燈者，處新臺幣一千八百元以
  上五千四百元以下罰鍰。汽車駕駛人有違反本條例之行為，經交通勤務警察或依法
  令執行交通稽查任務人員制止時，不聽制止或拒絕停車接受稽查而逃逸者，除按各
  該條規定處罰外，處新臺幣三千元以上六千元以下罰鍰。道路交通管理處罰條例第
  五十三條第一項、第六十條第一項分別定有明文。
三經查：
(一)本件抗告人甲○○於民國九十一年九月十二日下午一時三十五分許，駕駛車牌號碼
  六Ｋ─六一六號營業大貨車，行經省道台一線彰化縣鹿港鎮○○○路與鹿路口時闖
  紅燈及不服警員取締，而遭交通勤務警察蕭昭仁，當場依法逕行舉發抗告人違反道
  路交通管理處罰條例第五十三條第一項、第六十條第一項，乃應繳納罰鍰新臺幣四
  千五百元，並應依同法第六十三條第一項記違規點數四點一節，業據證人即當時取
  締之警員蕭昭仁於原審證稱：當天十三時三十分左右，在鹿草路與彰濱五路口與警
  員許宗雄在執行交通稽查勤務，因許宗雄另有攔下一部機車盤查中，伊發現異議人
  通過該路口時，該路口有兩個紅綠燈（係三角公園地帶），甲○○通過第一個紅綠
  燈時，確實是由黃燈轉變為紅燈中，故還不算違規，但第一個紅綠燈距離第二個紅
  綠燈約二十幾公尺，甲○○通過第二個紅綠燈時，確實是闖紅燈，伊就跟許宗雄警
  員說，伊要開車過去攔檢，當時伊有開警車並顯示警示燈，從後追趕將其攔下，後
  來伊回去之後，有把當時的情形紀錄在工作紀錄簿等語明確，核與證人即當時亦在
  場執行交通勤務警察許宗雄於原審證稱：當時伊是在彰濱五路口跟鹿草路口，攔下
  一部違規機車盤查，伊有看到一部大貨車闖紅燈，甲○○通過一個紅綠燈時，伊有
  注章到當時應是黃燈變紅燈之前，通過第二個紅綠燈時，應確實是紅燈了，兩個紅
  綠燈是同步變換的。該紅綠燈設計如果在通過第一個紅綠燈時，應該要減速，在第
  二個紅綠燈就可以停的下來等語相符，此外，復有彰化縣警察局工作紀錄簿影本、
  彰化縣警察局舉發違反道路交通管理事件通知單、交通部公路總局高雄區○○○○
  ○道路交通管理事件裁決書各一件在卷可稽，足認異議人確有於上開時地闖紅燈，
  及不服違規取締無訛。
(二)抗告人雖以本件除現場取締警員及工作紀錄簿外，並無其他證據可證伊有闖紅燈云
  云。惟本件係經當場執行交通勤務警察所攔停逕行舉發，並非以照片告發，自未拍
  照，況且，警員蕭昭仁、許宗仁見抗告人違規，乃由警員蕭昭仁自後攔截一節，為
  抗告人所自承，舉發警員亦無從於抗告人闖紅燈之同時立刻拍照取證。又交通警員
  掣單舉發違反道路交通管理處罰條例所列之違規行為，係公務員基於職務上權力，
  依法就特定之具體事件所為具公法上效果之單方行政行為，基於公務員為公法上行
  為具有公信力之原則，舉發行為可被推定為真正。本此公信原則，立法者乃賦予行
  政機關制定違反道路交通事件統一裁罰標準及處理細則，使執勤警員得當機處分（
  如該細則第二十三條之逕行舉發）以達其維護交通秩序、安全之行政目的。反之，
  若謂公務員一切行政行為均需預留證據以證其實，則國家行政勢必窒礙難行。是以
  ，本件執勤警員本其維護交通秩序、安全之職責所為之舉發，自應受到合法、正確
  之推定。再者，本件除現場取締警蕭昭仁之證述及製做之文書外，尚另有亦在場執
  勤及目擊之警員許宗仁證述可憑，尚難謂無其他證據可證抗告人闖紅燈。
(三)至抗告人以警員蕭昭仁還拿槍恐嚇伊說，如果伊離開他要開槍云云，惟據警員蕭昭
  仁否認，況且，抗告人當時並未服從警員之要求出示任何證件，致警員以車號逕行
  舉發一節，亦有上開彰化縣警察局工作紀錄簿影本一份可稽，如警員蕭昭仁確以上
  開言詞恐嚇，何以抗告人未因此服從要求，反而拒絕交付任何證件？抗告人所辯實
  與常情有違。再者，縱然警員蕭昭仁曾以上開言詞恐嚇抗告人，仍與本件抗告人違
  規之行為無涉，附此敘明。
(四)綜上所述，本件執勤員警依法執行職務之舉發行為並無不當，且查無任何證據足資
  證明警員蕭昭仁有捏造事實違法取締之情事，從而原審據予裁定駁回抗告人即受處
  分人之異議，並無違誤。抗告人猶執前詞，指摘原裁定不當為無理由，應予駁回。
  無理由，自應予駁回。
四據上論斷，應依道路交通案件處理辦法第二十六條，刑事訴訟法第四百十二條，裁
  定如主文。
中     華     民     國     九十二      年     五     月     二十九     日
                              臺灣高等法院高雄分院刑事第二庭
                                  審判長法官  林正雄
                                        法官  黃壽燕
                                        法官  謝靜雯
右正本證明與原本無異。
不得再抗告。
                                  法院書記官  廖素珍
中     華     民     國     九十二      年     五     月     二十九     日


司法院資訊處製作；財團法人民間司法改革基金會備份。
